【裁判字號】    95,矚重訴,3
【裁判日期】    970905
【裁判案由】    貪污等
【裁判全文】
臺灣板橋地方法院刑事判決             95年度矚重訴字第3號
公  訴  人  臺灣板橋地方法院檢察署檢察官
被      告  庚○○
指定辯護人  本院公設辯護人  辛○○  
被      告  己○○
選任辯護人  余欽博律師
被      告  壬○○
            丙○○
            乙○○
上列被告等因妨害風化等案件，經檢察官提起公訴（95年度偵緝
字第2333號、95年度偵字第16745 號、第17106 號、第20663 號
、第22101 號、第22118 號、第22121 號、第24391 號）及移送
併辦（95年度偵字第25447號），本院判決如下：
    主  文                                              
庚○○、己○○共同意圖營利，違反不得使大陸地區人民非法進
入臺灣地區之規定，各處有期徒刑參年貳月；均減為有期徒刑壹
年柒月。又共同意圖使女子與他人為性交之行為，而媒介以營利
，各處有期徒刑壹年；均減為有期徒刑陸月；扣案如附表編號一
至二十五所示之物均沒收。均應執行有期徒刑貳年；扣案如附表
編號一至二十五所示之物均沒收。
壬○○共同意圖使女子與他人為性交之行為，而媒介以營利，處
有期徒刑壹年。減為有期徒刑陸月，如易科罰金，以新臺幣壹仟
元折算壹日。扣案如附表編號一至二十五所示之物均沒收。
丙○○共同意圖使女子與他人為性交之行為，而媒介以營利，累
犯，處有期徒刑陸月，如易科罰金，以新臺幣壹仟元折算壹日。
減為有期徒刑參月，如易科罰金，以新臺幣壹仟元折算壹日。扣
案如附表編號一至二十五所示之物均沒收。
乙○○共同意圖使女子與他人為性交之行為，而媒介以營利，處
有期徒刑陸月，如易科罰金，以新臺幣壹仟元折算壹日。減為有
期徒刑參月，如易科罰金，以新臺幣壹仟元折算壹日。扣案如附
表編號一至二十五所示之物均沒收。
    事  實
一、丙○○前因傷害、妨害公務等案件，經臺灣高等法院以八十
    八年度上易字第二四五三號判決判處罪刑並定應執行刑有期
    徒刑六月確定，於民國九十四年二月二十八日執行完畢。
二、緣庚○○（綽號「ＯＯ」）前自八十九年一月間起至九十年
    十一月間止，因經營「ＯＯ」、「ＯＯＯ」及「ＯＯＯ」等
    應召站，涉犯意圖使女子與他人為性交之行為而媒介以營利
    等罪嫌，為警於九十一年四月間查獲，庚○○並因此遭羈押
    ，迄九十二年一月二十九日始交保獲釋（庚○○此部分犯行
    經檢察官起訴後，法院認與其先前在八十五年間經營「ＯＯ
    應召站」之犯行有連續犯之裁判上一罪關係，而由臺灣高等
    法院以九十五年度上訴字第二０五六號判決公訴不受理，業
    於九十五年十二月二十九日確定，至於庚○○經營「ＯＯ應
    召站」所涉犯行，現仍由臺灣臺北地方法院以九十三年度訴
    字第一五三一號刑事案件審理中）。然庚○○竟猶不知悔改
    ，於獲釋後另起犯意，與其子己○○（綽號「ＯＯＯＯ」）
    、同居女友壬○○基於意圖使女子與他人為性交行為而媒介
    以營利之犯意聯絡，自九十四年八月間起至九十五年九月十
    九日止，在臺北縣蘆洲市○○○街ＯＯ號ＯＯ樓經營「ＯＯ
    Ｏ應召站」，並僱用丙○○（自九十五年九月初受僱）、乙○○（自九十五年九月初受僱）、戊○○、甲○○、癸○○
    （以上三人另行審結）等人擔任內機及司機，丙○○、乙○○遂自九十五年九月初某日起，與庚○○、己○○、壬○○
    等人基於媒介性交易以營利之犯意聯絡，由庚○○、己○○
    負責安排應召女子入境並照顧其等生活起居，壬○○、丙○○、戊○○擔任內機，負責接聽電話後指揮調度，乙○○、
    甲○○、癸○○則為司機，負責接送馬來西亞籍成年女子陳
    ＯＯ、陳ＯＯ（其等英文名字分別為：ＯＯＯＯＯＯＯＯＯ
    及ＯＯＯＯＯＯＯＯＯＯＯＯ，均以觀光名義入境）及大陸
    地區成年女子魏Ｏ（以假結婚方式非法入境，詳如後述，所
    涉罪嫌業經檢察官職權不起訴）等人，前往臺北縣、市各地
    之飯店、賓館或汽車旅館，媒介該些成年女子與不特定男客
    從事性交行為。收費方式為：魏Ｏ每次性交易收取新臺幣（
    下同）二千五百元至三千五百元不等之費用，魏Ｏ分得其中
    一千四百元，其餘款項均歸應召站所有，陳ＯＯ、陳ＯＯ則
    每次收費四千元至一萬二千元不等，陳ＯＯ、陳ＯＯ可分得
    其中一千八百元，其餘款項歸應召站所有，均由司機收取後
    帶回「ＯＯＯ應召站」上址交付庚○○，或攜往己○○位於
    臺北縣三重市○○路○段Ｏ號ＯＯ樓之Ｏ之住處交付己○○
    ，壬○○、丙○○等內機之薪資為每日一千二百元，乙○○
    、甲○○、癸○○等司機之薪資則為每日三千元。
三、庚○○、己○○均明知大陸地區人民非經主管機關許可，不
    得入境臺灣地區，惟其二人為安排魏美入境臺灣地區從事性
    交易，另基於意圖營利使大陸地區人民非法進入臺灣地區之
    犯意聯絡，由己○○擔任俗稱「人頭老公」之工作，在無結
    婚真意之情形下，於九十五年二月六日前往大陸地區與魏Ｏ
    辦理結婚，再由己○○於九十五年三月十六日，佯以「團聚
    」為名，填具大陸地區人民入出臺灣地區申請書、大陸地區
    人民進入臺灣地區保證書並檢附大陸地區結婚公證書等相關
    文件，向內政部警政署入出境管理局（現改制為內政部入出
    國及移民署，以下簡稱境管局）申請魏美來臺團聚，經承辦
    人員為實質審查後，發給魏Ｏ中華民國臺灣地區入出境許可
    證，魏Ｏ遂持上開許可證，於九十五年六月十四日非法入境
    臺灣地區，隨後即為「ＯＯＯ應召站」與不特定男客從事性
    交易，收費方式及分歸「ＯＯＯ應召站」之款項均如前述，
    己○○並因此獲得三萬元之人頭老公報酬。
四、嗣經檢警單位長期監聽，而同步於(一)九十五年九月十九日下
    午三時許，在臺北市○○○路○段ＯＯＯ號「ＯＯ賓館」三
    ０八號房，查獲甫與男客許ＯＯ完成性交易之魏Ｏ及司機乙○○，並扣得乙○○與庚○○等共犯所有、供完成性交易所
    用之如附表編號一至三所示之物。(二)九十五年九月十九日下
    午四時三十分許，在臺北縣中和市○○街ＯＯＯ號「ＯＯ汽
    車旅館」ＯＯＯ號房，查獲與男客從事性交易之陳ＯＯ及司
    機癸○○，並扣得癸○○與庚○○等共犯所有、供完成性交
    易使用之如附表編號四、五所示之物。(三)同日下午四時五十
    分許，在臺北縣永和市○○路ＯＯ號「ＯＯＯ汽車旅館」三
    ０一號房內查獲甫與男客王ＯＯ完成性交易之陳ＯＯ及司機
    甲○○，並扣得甲○○與庚○○等共犯所有、如附表編號六
    至九所示之物。(四)九十五年九月十九日下午四時三十分許，
    經警搜索戊○○位於臺北縣土城市○○街ＯＯ之Ｏ號Ｏ樓住
    處，而查獲戊○○與庚○○等共犯所有，供其等媒介女子與
    男客為性交易所用之如附表編號十至十二所示之物。(五)九十
    五年九月十九日下午四時三十分許，警方前往臺北縣蘆洲市
    ○○○街ＯＯ號ＯＯ樓「ＯＯＯ應召站」執行搜索，而扣得
    如附表編號十三至二十一所示、均屬壬○○與庚○○等共犯
    所有，供媒介性交易所用之物。(六)警方復於同日晚間九時十
    分許，搜索庚○○、壬○○位於臺北縣林口鄉○○街ＯＯＯ
    號Ｏ樓之Ｏ同居處，扣得庚○○所有、供其媒介女子與他人
    進行性交易所用之如附表編號二十二至二十五所示之物。
    理  由
甲、本院關於證據能力之認定：
一、按被告以外之人於審判外之言詞或書面陳述，除法律有規定
    者外，不得作為證據，刑事訴訟法第一百五十九條第一項固
    有明定。惟被告以外之人於審判外之陳述，雖不符同法第一
    百五十九條之一至之四規定，但經當事人於審判程序同意作
    為證據，法院審酌該言詞陳述或書面作成時之情況，認為適
    當者，亦得為證據，且當事人、辯護人於法院調查證據時，
    知有第一百五十九條第一項不得為證據之情形，而未於言詞
    辯論終結前聲明異議者，視為有前項之同意，此亦據刑事訴
    訟法第一百五十九條之五規定甚明。
二、本案判決所引用之被告以外之人於審判外之陳述，被告庚○○、己○○、壬○○、丙○○、乙○○於本院準備程序中，
    均已陳稱：對證據能力沒有意見等語明確，迄本院言詞辯論
    終結前，復未對該等證據之證據能力聲明異議。本院審酌該
    等證據之取得，並無違法不當或證明力明顯過低之瑕疵，亦
    認以之作為證據，要屬適當。是以依刑事訴訟法第一百五十
    九條之五規定，本案判決所引用之被告以外之人於審判外之
    陳述，均有證據能力。
乙、實體方面：
一、訊據被告庚○○、己○○、壬○○、乙○○對於意圖使女子
    與他人為性交行為而媒介以營利之犯罪事實均自白不諱，被
    告己○○復承認觸犯使大陸地區人民非法進入臺灣地區之罪
    不諱（見本院審理程序(三)卷九十七年八月十九日審判筆錄第
    三十一頁、第三十四頁）。另被告庚○○矢口否認有何使大
    陸地區人民非法入境之犯行，辯稱：伊僅向己○○提過引進
    大陸女子來臺可賺取假老公費用之事，己○○有興趣，伊就
    把中間人「阿Ｏ」之聯絡電話交予己○○，由己○○自行與
    「阿Ｏ」聯繫，伊並未參與己○○使魏Ｏ非法入境之犯行云
    云。被告丙○○亦否認犯罪，辯稱：九十五年九月十九日是
    胞弟即被告乙○○要伊幫忙買兩瓶青草茶，送到臺北縣蘆洲
    市○○○街ＯＯ號ＯＯ樓給壬○○，伊才會在該處為警查獲
    ，伊並未參與「ＯＯＯ應召站」之任何工作云云。經查：
  (一)被告庚○○、己○○、壬○○自九十四年八月間起至九十五
    年九月十九日止，共同在臺北縣蘆洲市○○○街ＯＯ號ＯＯ
    樓經營「ＯＯＯ應召站」，並僱用戊○○、丙○○、乙○○
    、甲○○、癸○○等人，而由被告庚○○、己○○負責安排
    賣淫女子入境，被告壬○○、丙○○、戊○○擔任內機，負
    責接聽電話後指揮調度，被告乙○○、甲○○、癸○○則為
    司機，負責接送馬來西亞籍成年女子陳思媚、陳ＯＯ及大陸
    地區成年女子魏Ｏ前往臺北縣、市各地之飯店、賓館或汽車
    旅館，媒介該等成年女子與不特定男客從事性交行為，收費
    方式為：魏Ｏ每次性交易收取二千五百元至三千五百元不等
    ，魏Ｏ分得其中一千四百元，其餘款項歸應召站所有，陳Ｏ
    Ｏ、陳ＯＯ則每次收費四千元至一萬二千元不等，陳ＯＯ、
    陳ＯＯ可分得其中一千八百元，其餘款項則歸應召站所有，
    均由司機收取後帶回「ＯＯＯ應召站」上址交付被告庚○○
    ，或攜往被告己○○位於臺北縣三重市○○路○段Ｏ號ＯＯ
    樓之Ｏ之住處交付己○○，內機每日薪資為一千二百元，司
    機則為三千元，嗣於九十五年九月十九日為警同步搜索，而
    在臺北市○○○路○段ＯＯＯ號「ＯＯ賓館」查獲載送魏Ｏ
    前往該處從事性交易之被告乙○○，在臺北縣中和市○○街
    ＯＯＯ號「ＯＯ汽車旅館」查獲載送陳ＯＯ前往該處從事性
    交易之被告癸○○，在臺北縣永和市○○路ＯＯ號「ＯＯＯ
    汽車旅館」查獲接送陳ＯＯ前往該地從事性交易之被告甲○○，並在「ＯＯＯ應召站」上址查獲被告壬○○、丙○○之
    事實，業據被告庚○○、己○○、壬○○、乙○○分別於警
    詢、偵查及本院準備程序、審理時均自白不諱，核與證人即
    同案被告癸○○、甲○○、戊○○分別於警詢、偵查及本院
    準備程序中供述之情節相符（見偵查５－１卷第七十三頁至
    第八十三頁、第八十八頁至第九十八頁、第一一八頁至第一
    二三頁，本院九十六年十一月十五日準備程序筆錄），並據
    證人即男客許ＯＯ、林ＯＯ、王ＯＯ、證人即應召女子魏Ｏ
    、陳ＯＯ、陳ＯＯ分別於警詢及偵查中證述綦詳（見偵查５
    －１卷第一四三頁至第一四五頁、第一五０頁至第一五六頁
    、偵查５－２卷第一０八頁至第一一二頁、第二三八頁至第
    二四０頁），另有附表編號一至二十五所示之物扣案可證，
    足認被告庚○○、己○○、壬○○、乙○○上開自白確與事
    實相符，堪予採信。
  (二)被告丙○○於九十五年九月二十日檢察官訊問時，已自承：
    「（你擔任何角色？）我跟他們認識幾天，我是認識壬○○
    ，我只是去那裡幫忙而已。」、「（幫忙何事？）壬○○叫
    我做什麼事我就做什麼事，她都叫我寫一些資料，有關於人
    跟電話，還有叫我買東西。」、「（做多久了？）十幾天。
    從九十五年九月初開始。」、「（他們在做什麼？）他們是
    在做應召站的業務。」、「（你是否知悉？）知道。」及「
    （除了壬○○以外你還知道什麼人？）還有我弟弟乙○○，
    他是做應召站的司機。」等情不諱（見偵查５－１卷第七十
    頁、第七十一頁），核與證人即同案被告壬○○於偵查中供
    述：「（你擔任何職？）我是擔任接聽電話的工作，業務打
    電話進來叫小姐，我們就打電話叫司機聯絡小姐，然後載到
    聯絡的地點。」、「（內機的地點？）蘆洲市○○○街ＯＯ
    號ＯＯ樓，這地方是己○○租的，己○○是庚○○的兒子，
    他是幫公司收錢的人，是跟馬伕收錢。」、「（公司記帳由
    誰負責？）每日營業額是由內機填寫，至於還有沒有其他的
    帳要問庚○○，因為錢都是庚○○收走了。」、「（內機有
    哪些人？）有小Ｏ、小Ｏ、丙○○還有我。」及「（是否認
    識丙○○？）認識，他來沒幾天，是做內機的業務。」之情
    節相符（見偵查５－１卷第六十頁），佐以警方於九十五年
    九月十九日，持搜索票搜索位於臺北縣蘆洲市○○○街ＯＯ
    號ＯＯ樓之「ＯＯＯ應召站」時，其內即有被告壬○○、丙○○在場之情節以觀，足認被告丙○○確自九十五年九月初
    起在「ＯＯＯ應召站」擔任內機，而與庚○○、壬○○等人
    媒介女子與他人性交易之犯行有犯意聯絡及行為分擔無訛。
  (三)被告丙○○嗣後雖否認犯罪，改稱：伊只是幫胞弟乙○○送
    青草茶給壬○○，才會於九十五年九月十九日前往「ＯＯＯ
    應召站」云云，證人壬○○、乙○○於本院九十七年八月十
    九日審理時，亦均證稱：丙○○並未在「ＯＯＯ應召站」任
    職，當天是送青草茶過來，才會被警查獲云云（見本院審理
    程序(三)卷九十七年八月十九日審判筆錄第第十四頁、第十八
    頁）。然苟其等所述為真，被告丙○○前往該處之目的僅為
    代送飲料予壬○○，其與壬○○既不相識，則被告丙○○自
    應於飲料送達後即行離去，始合常理，然被告竟自九十五年
    九月十九日下午一時許到達「ＯＯＯ應召站」後，即逗留該
    處，迄下午四時三十分許遭警查獲，實與常情有違。再者，
    證人壬○○於本院審理時，亦自承：伊在警詢、偵查中確實
    有說丙○○是「ＯＯＯ應召站」內機等情不諱（見本院審理
    程序(三)卷第十三頁），而證人壬○○係具備通常事理能力之
    成年人，復曾因妨害風化案件為警查獲，現仍由臺灣臺北地
    方法院以九十三年度訴字第一五三一號刑事案件審理中，有
    臺灣高等法院被告前案紀錄表一份在卷可考，則證人壬○○
    對其上開供述之法律效果，當知之甚詳，如檢警人員誤解其
    真意，自會即刻更正、澄清，然其非但從未供稱被告丙○○
    當日係恰巧前來，反一再明確指陳丙○○之分工內容及任職
    期間，益徵被告丙○○、壬○○先前供陳：丙○○自九十五
    年九月初起擔任「ＯＯＯ應召站」之內機乙節，始與事實相
    符。嗣後被告丙○○及證人壬○○、乙○○改稱：丙○○未
    在「ＯＯＯ應召站」任職云云，洵屬卸責及迴護被告丙○○
    之虛詞，委無足採。
  (四)再者，被告庚○○、己○○為使大陸地區女子能順利入境替
    「ＯＯＯ應召站」賣淫牟利，竟由被告己○○擔任俗稱「人
    頭老公」之工作，在無結婚真意之情形下，於九十五年二月
    六日前往大陸地區與魏美辦理結婚登記，再由被告己○○於
    九十五年三月十六日，佯以「團聚」為由，填具大陸地區人
    民入出臺灣地區申請書、大陸地區人民進入臺灣地區保證書
    及檢附相關文件，向境管局申請魏Ｏ入境團聚，嗣魏Ｏ於九
    十五年六月十四日持臺灣地區入出境許可證非法入境，旋為
    「ＯＯＯ應召站」與不特定男客從事性交易，每次收費二千
    五百元至三千五百元不等，魏Ｏ可分得其中一千四百元，其
    餘款項均歸「ＯＯＯ應召站」所有，被告己○○並可獲得三
    萬元之人頭老公報酬乙節，復據被告己○○自白不諱，核與
    證人魏Ｏ於警詢、偵查中供述之情節相符（見偵查５－２卷
    第二一九頁至第二二三頁、第二三八頁至第二四０頁），並
    有內政部警政署入出境管理局九十五年九月二十六日境信凡
    字第０９５１１０４７２３０號函暨檢送之魏美入出臺灣地
    區申請書、保證書、結婚公證書等資料一份在卷可憑（見偵
    查５－２卷第二二六頁至第二三六頁），堪予認定。
  (五)被告庚○○雖否認有使大陸地區人民非法進入臺灣地區之犯
    行云云。然查，此部分犯罪事實，業據被告庚○○於九十五
    年十月二十日檢察官訊問時，自承：「魏Ｏ、己○○在大陸
    假結婚，再由己○○申請魏美來台，到我應召站上班賺錢。
    」、「（魏Ｏ供稱他在大陸時候，己○○就跟他說來臺灣之
    後要在庚○○經營的應召站從事性交易，他和己○○其實並
    沒有結婚的真意，而這一點己○○也非常明瞭，有否意見？
    ）沒有。魏Ｏ所說供述實在。」等情在卷（見偵查５－２卷
    第二四四頁），其於本院九十六年十一月十五日準備程序中
    ，亦供陳：「我當初是跟他（指被告己○○）講，我這邊缺
    少應召女子，請他當人頭老公引進小姐，後來己○○缺錢，
    就去引進魏美。魏Ｏ來台後就是在我所經營的『ＯＯＯ應召
    站』工作。」、「（己○○引進魏Ｏ來臺灣時，你便知道是
    要以假結婚來引進魏Ｏ從事性交易？）是的。」等語明確（
    見本院準備程序卷九十六年十一月十五日準備程序筆錄），
    同案被告己○○復陳稱：「我以前在大陸工作，我爸爸庚○○告訴我經營應召站，需要人頭老公，叫我當魏Ｏ的人頭老
    公，我可以獲得一個月三萬元的報酬。報酬的部分是我直接
    與魏Ｏ分帳。」、「（是庚○○要你當魏Ｏ的人頭老公，以
    便引進魏Ｏ來台從事性交易？）是的。」等語綦詳（見本院
    準備程序卷九十六年十一月十五日準備程序筆錄），足認被
    告庚○○對於被告己○○係以假結婚方式使魏Ｏ非法入境，
    以便替「ＯＯＯ應召站」從事性交易乙節，知之甚稔，其就
    非法使魏Ｏ入境臺灣地區之犯罪事實，與被告己○○有犯意
    聯絡及行為分擔，甚為明確。被告庚○○嗣於本院審理時改
    稱：是被告己○○想賺人頭老公費用，伊才把中間人「阿Ｏ
    」之電話交給己○○，由己○○自行與「阿Ｏ」聯繫，伊並
    未參與引進魏Ｏ來臺之事云云，洵屬卸責之虛詞，無足憑信
    。
  (六)綜上所述，本案事證明確，被告庚○○、己○○、壬○○、
    丙○○、乙○○之犯行均堪予認定。
二、論罪科刑：
  (一)有關新舊法之比較適用：
    (1)被告庚○○、己○○使大陸地區女子魏美非法入境後，刑
      法第二十八條關於共同正犯之規定，業於九十五年七月一
      日修正施行。惟不論依修正前或修正後之規定，被告二人
      就此部分犯行係以自己犯罪之意思，而有犯意聯絡及行為
      分擔，均成立共同正犯，修正後之規定並未較有利於被告
      庚○○、己○○，依刑法第二條第一項前段之規定，此部
      分犯行自應適用修正前刑法第二十八條之規定論處。
    (2)被告庚○○、己○○、壬○○、丙○○、乙○○等人自九
      十四年八月間起至九十五年九月十九日止，共同經營「Ｏ
      ＯＯ應召站」之犯行，行為終了已在九十五年七月一日之
      刑法修正施行之後。且按刑事法若干犯罪行為態樣，本質
      上原具有反覆、延續實行之特徵，立法時既予特別歸類，
      定為犯罪構成要件之行為要素，則行為人基於概括之犯意
      ，在密切接近之一定時、地持續實行之複次行為，倘依社
      會通念，於客觀上認為符合一個反覆、延續性之行為觀念
      者，於刑法評價上，即應僅成立一罪，亦即學理上所稱「
      集合犯」之職業性、營業性或收集性等具有重複特質之犯
      罪均屬之，例如經營、從事業務、收集、販賣、製造、散
      布等行為概念者是，此有最高法院九十五年度台上字第一
      ○七九號、九十六年度台上字第六一○一號判決可資參考
      ，是以被告庚○○等人於上開期間內共同意圖使女子與他
      人為性交行為而媒介以營利之犯行，因本質上具有反覆、
      延續實施以牟利之特性，屬集合犯之單純一罪，應依行為
      終了時法即現行刑法之各規定論處，不生新舊法比較問題
      。
    (3)至於被告庚○○、己○○使魏美非法入境之目的，雖係意
      使魏Ｏ與不特定男客從事性交易以營利，然使魏Ｏ非法入
      境之犯行發生在九十五年七月一日刑法修正施行以前，其
      等媒介女子與男客從事性交易之行為終了時點則已在刑法
      修正施行之後，自無從適用修正前刑法第五十五條規定論
      以牽連犯，而應數罪併罰（最高法院九十五年第八次刑事
      庭會議決議參考）。又刑法第五十一條第五款關於定應執
      行刑之規定，修正前乃不得逾二十年，修正後則提高為不
      得逾三十年，二者相較，以修正前之規定較有利於被告庚○○、己○○，此部分依刑法第二條第一項前段規定，亦
      應適用修正前之規定，就被告庚○○、己○○所犯二罪定
      其應執行刑。
  (二)核被告庚○○、己○○所為：
    (1)按臺灣地區與大陸地區人民關係條例第七十九條第一項對
      於違反同條例第十五條第一款所定不得使大陸地區人民非
      法進入臺灣地區之處罰，旨在防止大陸地區人民非法進入
      臺灣地區，以維護臺灣地區之安全與安定；所稱「非法」
      ，自應從實質上之合法性予以判斷，凡評價上違反法秩序
      之方法，均屬「非法」。參照行政程序法第一百十九條第
      一款、第二款規定，受益人以詐欺、脅迫或賄賂方法，使
      行政機關作成行政處分者；或對重要事項提供不正確資料
      或為不完全陳述，致使行政機關依該資料或陳述而作成行
      政處分者，其信賴不值得保護。故在大陸地區通謀虛偽結
      婚，以不實之結婚證明辦理入境手續，憑以進入臺灣地區
      ，其所持之入境許可文件雖係入出境主管機關所核發，形
      式上為合法，但因以詐欺方法而取得，即不具實質上之合
      法性，仍屬非法進入臺灣地區，最高法院著有九十四年度
      臺上字第一○六四號判決意旨可供參考。
    (2)核被告庚○○、己○○所為，均係違反臺灣地區與大陸地
      區人民關係條例第十五條規定，且其二人主觀上有營利之
      意圖，應論以同條例第七十九條第二項之意圖營利，違反
      不得使大陸地區人民非法進入臺灣地區之規定罪，以及刑
      法第二百三十一條第一項之意圖使女子與他人為性交行為
      而媒介以營利罪。被告庚○○、己○○就使大陸地區女子
      非法入境之犯行，有犯意聯絡及行為分擔，另其二人觸犯
      刑法第二百三十一條第一項之罪部分，與被告壬○○、丙○○、乙○○等人亦有犯意聯絡及行為分擔，均屬共同正
      犯。所犯上開二罪，犯意各別，行為互殊，應分論併罰。
      檢察官移送併辦所指之犯罪事實（九十五年度偵字第二五
      四四七號），核與起訴之犯罪事實相同，屬同一案件，為
      起訴之效力所及，本院自得併予審究。
    (3)檢察官起訴書所犯法條欄雖未記載被告二人觸犯臺灣地區
      與大陸地區人民關係條例第七十九條第二項之罪名，然按
      刑事訴訟程序中，對於被告之行為，應受審判之對象，乃
      指起訴書所記載之被告「犯罪事實」，若起訴書犯罪事實
      欄內，對此項行為已予已記載，即為法院應予審判之對象
      ，至於起訴書引用之被告犯罪法條，僅係公訴人主張被告
      觸犯何一罪名之意見，故被告所犯法條並非起訴書絕對必
      要記載之事項，縱起訴書未有記載其所犯法條，但犯罪事
      實欄已有敘及者，仍屬業經起訴之犯罪事實，法院自應予
      審判，最高法院著有八十三年度臺上字第二０四號判決可
      資參考。觀諸本案起訴書犯罪事實欄，業已記載：庚○○
      復與己○○基於營利之犯意聯絡，於九十五年二月六日，
      由己○○先在大陸四川省與大陸地區女子魏Ｏ辦理非真意
      之結婚，再由己○○於九十五年三月十六日，佯以團聚為
      由向境管局申請魏Ｏ來臺，致使境管局承辦人員陷於錯誤
      ，而發給魏Ｏ之中華民國臺灣地區入出境許可證，並准其
      於九十五年六月十四日入境臺灣等情明確，足認被告庚○○、己○○使魏Ｏ非法入境之犯罪事實，確屬起訴範圍，
      公訴人復於九十六年十二月十九日提出補充理由書（附於
      本院檢察官補充理由書卷內），認起訴書所犯法條欄漏載
      被告庚○○、己○○違反臺灣地區與大陸地區人民關係條
      例第七十九條第二項之罪名，應予補充，並據此於本院九
      十七年八月十九日審理時論告，揆諸上開判決說明，本院
      自應就已起訴之此部分犯罪事實予以審判。
    (4)至於起訴書雖認被告庚○○、己○○檢附結婚公證書等文
      件，向境管局申請魏Ｏ來臺，致使境管局承辦公務員將不
      實結婚記事及團聚事由，登載於其所掌之公文書，據以核
      發魏Ｏ之入出境許可證，嗣魏Ｏ即持該許可證入境臺灣地
      區，被告庚○○、己○○另涉犯刑法第二百十六條、第二
      百十條之行使使公務員登載不實文書罪嫌云云。然境管局
      對於大陸地區人民入境臺灣地區之申請案件，須為實質審
      查，以判斷其真實與否，始得為一定之記載，並非一經聲
      請即有登載義務，是以境管局人員雖誤認被告己○○與大
      陸地區女子魏Ｏ確已結婚，而准許魏美入境，然此既係經
      境管局人員實質審查後之決定，被告庚○○、己○○自無
      使公務員登載不實之犯行可言，起訴書所犯法條欄記載被
      告庚○○、己○○就此涉犯刑法第二百十六條、第二百十
      四條之罪嫌，容有未洽，惟此部分與前揭論罪科刑之使大
      陸地區人民非法入境犯行間，有方法結果之牽連關係，屬
      修正前刑法第五十五條之牽連犯，本院爰不另為無罪之諭
      知，併此說明。
  (三)核被告壬○○、丙○○、乙○○所為，均係犯刑法第二百三
    十一條第一項之意圖使女子與他人為性交行為而媒介以營利
    罪。被告壬○○、丙○○、乙○○就此等犯罪事實，與被告
    庚○○、己○○等人有犯意聯絡及行為分擔，屬共同正犯。
    被告丙○○、乙○○均係自九十五年九月初某日起始任職於
    「ＯＯＯ應召站」，業經本院審認如上，故其二人應自斯時
    起，始與被告庚○○、己○○、壬○○等人共負妨害風化罪
    責。而被告丙○○前因傷害、妨害公務等案件，經臺灣高等
    法院以八十八年度上易字第二四五三號判決判處罪刑並定應
    執行刑有期徒刑六月確定，於九十四年二月二十八日執行完
    畢，有臺灣高等法院被告前案紀錄表一份在卷可考，其受有
    期徒刑之執行完畢，五年內故意再犯本件有期徒刑以上之罪
    ，為累犯，應依法加重其刑。至於被告乙○○前固曾因傷害
    案件，經臺灣高等法院以八十八年度上易字第二四五三號判
    決判處有期徒刑五月確定，於八十九年十一月七日執行完畢
    ，此亦有臺灣高等法院被告前案紀錄表一份在卷可考，然上
    開有期徒刑之執行完畢日期，距離被告乙○○自九十五年九
    月初某日起至九十五年九月十九日止之本案妨害風化犯行，
    時間相隔已逾五年，故被告乙○○不構成累犯，附此指明。
  (四)爰審酌被告庚○○、己○○、壬○○、丙○○、乙○○共同
    經營「ＯＯＯ應召站」，所為有害社會善良風俗，且該應召
    站營業期間將近一年，每日營業額從數千元到上萬元不等，
    內機每日薪資一千二百元，司機則為每日三千元，魏Ｏ等應
    召小姐每日從事性交易之次數約七、八次，此節業據被告壬○○、庚○○及證人陳ＯＯ、陳ＯＯ、魏Ｏ分別供陳在卷（
    見偵查５－１卷第六十頁，偵查５－２卷第一０八頁至第一
    一二頁、第二三０頁，本院準備程序卷九十六年十一月十五
    日準備程序筆錄），足認「ＯＯＯ應召站」規模不小，利潤
    頗豐，被告庚○○、己○○又非法使大陸地區女子入境賣淫
    ，破壞兩岸人民交流之管制，危害國家戶政及治安管理，惟
    被告己○○、壬○○、乙○○均坦承犯行，被告庚○○坦承
    大部分犯行，被告丙○○則虛詞否認犯罪之犯後態度，暨其
    等犯罪之動機、目的、手段、參與程度等一切情狀，分別量
    處如主文所示之刑，並就被告丙○○、乙○○所受之刑諭知
    易科罰金之折算標準。
  (五)末查被告庚○○、己○○、壬○○、丙○○、乙○○之犯罪
    時間均在九十六年四月二十四日以前，所犯之罪並無中華民
    國九十六年罪犯減刑條例第三條、第五條所列不得減刑之情
    形，爰依該條例第二條第一項第三款、第七條、第十條第一
    項之規定，各減其刑期二分之一，就被告庚○○、己○○減
    刑後之二罪定其應執行刑，復就被告壬○○、丙○○、乙○○所減之刑，均諭知易科罰金之折算標準。
  (六)扣案如附表編號一至二十五所示之物，均係被告庚○○、壬○○、丙○○、乙○○所有，供其等與被告己○○等人經營
    ＯＯＯ應召站所用、或因此所得之物，業據被告庚○○、壬○○、乙○○等人供陳明確，爰分別依刑法第三十八條第一
    項第二款、第三款之規定併予宣告沒收。至於附表編號二十
    六至四十一所示之物，均核與本案犯罪事實無關，又皆非違
    禁物，爰不併為沒收之宣告，附此敘明。
據上論斷，應依刑事訴訟法第二百九十九條第一項前段，臺灣地
區與大陸地區人民關係條例第十五條第一款、第七十九條第二項
，刑法第十一條前段、第二條第一項前段、第二十八條（修正前
及現行）、第二百三十一條第一項、第四十七條第一項、第五十
一條第五款（修正前）、第四十一條第一項前段、第三十八條第
一項第二款、第三款，刑法施行法第一條之一，中華民國九十六
年罪犯減刑條例第二條第一項第三款、第七條、第九條、第十條
第一項，判決如主文。
本案由檢察官丁○○提起公訴，經檢察官林珮菁到庭執行職務。
中    華    民    國    97    年    9     月    5     日
                  刑事第九庭  審判長法  官  樊季康
                  
                                    法  官  張筱琪

                                    法  官  劉元斐
上列正本證明與原本無異。
如不服本判決，應於判決送達後十日內敘明上訴理由，向本院提
出上訴狀（應附繕本）。
                                    書記官  張懿端
中    華    民    國    97    年    9     月    16    日

附錄本案論罪科刑所引法條
刑法第二百三十一條
意圖使男女與他人為性交或猥褻之行為，而引誘、容留或媒介以
營利者，處五年以下有期徒刑，得併科十萬元以下罰金。以詐術
犯之者，亦同。
公務員包庇他人犯前項之罪者，依前項之規定加重其刑至二分之
一。
臺灣地區與大陸地區人民關係條例第十五條
下列行為不得為之：
一  使大陸地區人民非法進入臺灣地區。
二  明知臺灣地區人民未經許可，而招攬使之進入大陸地區。
三  使大陸地區人民在臺灣地區從事未經許可或與許可目的不符
    之活動。
四  僱用或留用大陸地區人民在臺灣地區從事未經許可或與許可
    範圍不符之工作。
五  居間介紹他人為前款之行為。
臺灣地區與大陸地區人民關係條例第七十九條
違反第十五條第一款規定者，處一年以上七年以下有期徒刑，得
併科新臺幣一百萬元以下罰金。
意圖營利而犯前項之罪者，處三年以上十年以下有期徒刑，得併
科新臺幣五百萬元以下罰金。
前二項之首謀者，處五年以上有期徒刑，得併科新臺幣一千萬元
以下罰金。
前三項之未遂犯罰之。
中華民國船舶、航空器或其他運輸工具所有人、營運人或船長、
機長、其他運輸工具駕駛人違反第十五條第一款規定者，主管機
關得處該中華民國船舶、航空器或其他運輸工具一定期間之停航
，或廢止其有關證照，並得停止或廢止該船長、機長或駕駛人之
職業證照或資格。
中華民國船舶、航空器或其他運輸工具所有人，有第一項至第四
項之行為或因其故意、重大過失致使第三人以其船舶、航空器或
其他運輸工具從事第一項至第四項之行為，且該行為係以運送大
陸地區人民非法進入臺灣地區為主要目的者，主管機關得沒入該
船舶、航空器或其他運輸工具。所有人明知該船舶、航空器或其
他運輸工具得沒入，為規避沒入之裁處而取得所有權者，亦同。
前項情形，如該船舶、航空器或其他運輸工具無相關主管機關得
予沒入時，得由查獲機關沒入之。

附表
┌──┬──────────────┬─────┬─────────────────┐
│編號│扣案物品名稱                │數量      │附註                              │
├──┼──────────────┼─────┼─────────────────┤
│1   │摩托羅拉手機（含0000000000號│1支       │警方於95年9 月19日下午3 時許，在臺│
│    │SIM卡一枚）                 │          │北市○○○路○段Ｏ號「ＯＯ賓館」查│
│    │                            │          │獲被告乙○○時所扣案。            │
├──┼──────────────┼─────┼─────────────────┤
│2   │GNET手機（含0000000000號SIM │1支       │同上                              │
│    │卡一枚）                    │          │                                  │
├──┼──────────────┼─────┼─────────────────┤
│3   │保險套                      │12個      │同上                              │
├──┼──────────────┼─────┼─────────────────┤
│4   │NOKIA 手機（含0000000000號  │1支       │警方於95年9 月19日下午4 時30分許，│
│    │SIM卡1枚）                  │          │在臺北縣中和市○○街Ｏ號「ＯＯ汽車│
│    │                            │          │旅館」查獲被告癸○○時所扣案。    │
├──┼──────────────┼─────┼─────────────────┤
│5   │SIM 卡1 枚（門號：0000000000│1枚       │同上                              │
│    │號）                        │          │                                  │
├──┼──────────────┼─────┼─────────────────┤
│6   │性交易所得                  │6000元    │95年9 月19日下午4 時50分許，警方在│
│    │                            │          │臺北縣永和市○○路Ｏ號「ＯＯＯ汽車│
│    │                            │          │旅館」查獲被告甲○○時所扣得。    │
├──┼──────────────┼─────┼─────────────────┤
│7   │保險套包裝袋                │1個       │同上                              │
├──┼──────────────┼─────┼─────────────────┤
│8   │SAMSUNG 行動電話（含00000000│1支       │同上                              │
│    │21號SIM卡1張）              │          │                                  │
├──┼──────────────┼─────┼─────────────────┤
│9   │保險套                      │12個      │同上                              │
├──┼──────────────┼─────┼─────────────────┤
│10  │臺北縣市地區賓旅館聯絡電話資│1本       │95年9 月19日下午4 時30分許，經警在│
│    │料                          │          │被告戊○○位於臺北縣土城市○○街Ｏ│
│    │                            │          │之Ｏ號Ｏ樓住處執行搜索而查獲。    │
├──┼──────────────┼─────┼─────────────────┤
│11  │小姐應召次數統計表          │3張       │同上                              │
├──┼──────────────┼─────┼─────────────────┤
│12  │保險套                      │6個       │同上                              │
├──┼──────────────┼─────┼─────────────────┤
│13  │租賃契約                    │1本       │95年9 月19日下午4 時許，警方持搜索│
│    │                            │          │票搜索臺北縣三重市○○○街Ｏ號Ｏ樓│
│    │                            │          │之「ＯＯＯ應召站」而查獲。        │
├──┼──────────────┼─────┼─────────────────┤
│14  │日報表                      │111張     │同上                              │
├──┼──────────────┼─────┼─────────────────┤  
│15  │代收本                      │3本       │同上                              │
├──┼──────────────┼─────┼─────────────────┤
│16  │出勤紀錄表                  │1冊       │同上                              │
├──┼──────────────┼─────┼─────────────────┤
│17  │電話本                      │7本       │同上                              │
├──┼──────────────┼─────┼─────────────────┤
│18  │筆記本                      │6本       │同上                              │
├──┼──────────────┼─────┼─────────────────┤
│19  │客戶來電紀錄                │2本       │同上                              │
├──┼──────────────┼─────┼─────────────────┤
│20  │針孔攝影鏡頭                │1個       │同上                              │
├──┼──────────────┼─────┼─────────────────┤
│21  │監視器螢幕                  │1個       │同上                              │
├──┼──────────────┼─────┼─────────────────┤
│22  │行動電話                    │5支       │95年9 月18日下午6 時許，警方在被告│
│    │                            │          │庚○○、壬○○位於臺北縣林口鄉ＯＯ│
│    │                            │          │街Ｏ號Ｏ樓之Ｏ同居處所扣得。      │
├──┼──────────────┼─────┼─────────────────┤
│23  │電話簿                      │6本       │同上                              │
├──┼──────────────┼─────┼─────────────────┤
│24  │記帳簿                      │1本       │同上                              │
├──┼──────────────┼─────┼─────────────────┤
│25  │面談交戰手冊                │6張       │同上                              │
├──┼──────────────┼─────┼─────────────────┤
│26  │潤滑油                      │1罐       │95年9 月19日下午4 時50分許，警方在│
│    │                            │          │臺北縣永和市○○路Ｏ號「ＯＯＯ汽車│
│    │                            │          │旅館」查獲被告甲○○時，自馬來西亞│
│    │                            │          │籍成年女子陳ＯＯ身上所查扣。      │
├──┼──────────────┼─────┼─────────────────┤
│27  │嬰兒油                      │1罐       │同上                              │
├──┼──────────────┼─────┼─────────────────┤
│28  │潤膚油                      │1罐       │同上                              │
├──┼──────────────┼─────┼─────────────────┤
│29  │SAMSUNG 手機（含0000000000號│1支       │同上                              │
│    │SIM 卡1 枚）                │          │                                  │
├──┼──────────────┼─────┼─────────────────┤
│30  │MOTOROLA手機（含0000000000號│1支       │95年9 月19日下午4 時30分許，警方在│
│    │SIM卡1枚）                  │          │被告戊○○位於臺北縣土城市○○街Ｏ│
│    │                            │          │之Ｏ號Ｏ樓住處執行搜索而查扣。    │
├──┼──────────────┼─────┼─────────────────┤
│31  │NOKIA手機（含0000000000號SIM│1支       │同上                              │
│    │卡1枚）                     │          │                                  │
├──┼──────────────┼─────┼─────────────────┤
│32  │存摺                        │2本       │95年9 月19日下午4 時許，警方搜索臺│
│    │                            │          │北縣三重市○○○街13號11樓之「ＯＯ│
│    │                            │          │Ｏ應召站」而扣得。                │
├──┼──────────────┼─────┼─────────────────┤
│33  │SIM卡                       │2張       │同上                              │
├──┼──────────────┼─────┼─────────────────┤
│34  │手機                        │14支      │同上                              │
├──┼──────────────┼─────┼─────────────────┤
│35  │手機                        │2支       │95年9 月19日下午4 時許，警方搜索「│
│    │                            │          │ＯＯＯ應召站」上址時，在被告丙○○│
│    │                            │          │身上所查扣。                      │
├──┼──────────────┼─────┼─────────────────┤
│36  │手機                        │4支       │95年9 月19日晚間9 時10分許，在被告│
│    │                            │          │己○○臺北縣三重市○○路○段Ｏ號Ｏ│
│    │                            │          │樓之Ｏ搜索扣得。                  │
├──┼──────────────┼─────┼─────────────────┤
│37  │筆記型電腦                  │1台       │同上                              │
├──┼──────────────┼─────┼─────────────────┤
│38  │玉山銀行存匯款單            │3張       │同上                              │
├──┼──────────────┼─────┼─────────────────┤
│39  │電話名冊                    │2張       │同上                              │
├──┼──────────────┼─────┼─────────────────┤
│40  │大陸地區結婚公證書          │3份       │95年9 月19日下午6 時許，警方在被告│
│    │                            │          │庚○○、壬○○位於臺北縣林口鄉ＯＯ│
│    │                            │          │街Ｏ號Ｏ樓之Ｏ同居處所扣得        │
├──┼──────────────┼─────┼─────────────────┤
│41  │大陸地區結婚證              │2份       │同上                              │
└──┴──────────────┴─────┴─────────────────┘

司法院資訊處製作；財團法人民間司法改革基金會備份。
